【裁判字號】    97,上更(一),13
【裁判日期】    990414
【裁判案由】    分割共有物等
【裁判全文】
臺灣高等法院高雄分院民事判決        97年度上更(一)字第13號
上  訴  人  甲○○
訴訟代理人  謝嘉順律師
上  訴  人  己○○
            戊○○
上二人共同
訴訟代理人  余景登律師
上  訴  人  乙○○
            丙○○
兼 上一 人
訴訟代理人  丁○○
上列當事人間請求分割共有物事件，上訴人對於中華民國96年7
月24日台灣高雄地方法院94年度上字第107 號第一審判決提起上
訴，經最高法院第一次發回，本院於民國99年3 月24日言詞辯論
終結，判決如下：
    主    文
原判決第一項（即關於土地之分割方法部分）廢棄。
甲○○、乙○○、丁○○、戊○○共有之坐落高雄縣大樹鄉○○
段1117、1121、1123地號土地，應合併分割：如附圖F 所示，編
號F1、F1-1面積合計1294.05 平方公尺分歸甲○○所有；編號F2
、F2-1面積合計1294.05 平方公尺分歸丁○○所有；編號F3、F3
-1面積合計1294.05 平方公尺分歸乙○○所有；編號F4、F4-1、
F4 -2 面積合計1364.98 平方公尺分歸戊○○所有。丁○○、乙
○○各應補償戊○○新台幣壹拾萬陸仟陸佰陸拾元，各應補償
甲○○新台幣捌萬伍仟貳佰拾肆元。
甲○○、乙○○、丙○○、己○○共有之坐落高雄縣大樹鄉○○
段1119地號土地，建，應分割如下：如附圖F 所示編號F5-1面積
44.86 平方公尺分歸乙○○所有；F5-2面積47.73 平方公尺分歸
甲○○所有；F5-3面積30.47 平方公尺分歸丙○○所有；F5-4面
積61.52 平方公尺分歸乙○○所有，甲○○應補償己○○新台幣
肆萬伍仟玖佰拾陸元，補償丙○○新台幣貳萬玖仟零捌拾玖元
，乙○○應補償己○○新台幣壹拾肆萬零佰拾玖元，補償丙
○○新台幣捌萬捌仟捌佰柒拾壹元。
第二審及發回前第三審訴訟費用由乙○○負擔24% 、丙○○負擔
1%、丁○○負擔23% 、己○○負擔2%、戊○○負擔26% ，餘由甲
○○負擔。
      事實及理由
一、本件為分割共有物之訴訟，訴訟標的對於共同訴訟之各人必
    須合一確定，依民事訴訟法第56條第1 項第1 款規定，上訴
    人戊○○、己○○上訴之效力及於原審同造之乙○○、丙○
    ○、丁○○，應併列為上訴人，先予明。
二、上訴人甲○○主張：(一)坐落高雄縣大樹鄉○○段1117、1121
    、1123地號等3 筆旱地，與同段1119地號建地，為兩造所共
    有，4 筆土地相連，其應有部分各如附表(一)所示。兩造就上
    開土地並無不分割之特約，依其使用目的，亦無不能分割之
    情形，因各共有人不能達成分割之協議，爰訴請裁判分割，
    並於本審陳明希望將三筆旱地合併分割，1119地號建地則單
    獨分割，其於本審主張分割方法為如附圖F 所示將編號F1、
    F1 -1 分歸甲○○所有，編號F2、F2-1分歸丁○○所有，編
    號F3 、F3-1 分歸乙○○所有、編號F4、F4-1、F4-2分歸戊
    ○○所有，編號F5-1分歸己○○、F5-2分歸甲○○、F5-3分
    歸丙○○、F5-4分歸乙○○所有，願由分得土地超過應有部
    分之共有人以金錢補償分得不足應有部分之共有人（其中就
    1119地號建地F5-1，面積44.86 平方公尺分歸己○○，己○
    ○面積不足部分，願依本審（更一審）囑託高雄市不動產估
    價師公會鑑定之價格補償己○○）。(二)又1117、1121、1123
    地號三筆旱地合併分割後均面臨馬路（中山路），而且相鄰
    ，應無價值上之差異，本院前審（即上字審）囑託鑑定之高
    雄市不動產估價師公會認為乙○○、丁○○應以金錢補償甲
    ○○、戊○○，實不合理。
三、上訴人乙○○主張，同意甲○○之主張，將三筆旱地合併分
    割，1119地號建地單獨分割，並同意甲○○於本審所主張之
    分割方法，不同意己○○、戊○○於本審所提之分割方案。
四、上訴人丁○○、丙○○主張，同意甲○○之主張，將三筆旱
    地合併分割，1119地號建地單獨分割，並同意甲○○於本審
    所提之分割方法，不同意己○○、戊○○於本審所提之分割
    方案。
五、上訴人戊○○、己○○主張：(一)本件分割應考量兩造長輩迄
    今之分管約定及分管事實及土地利用之一體性，將三筆旱地
    （即農地）及1119地號建地合併分割最符合共有人之利益，
    又依甲○○主張之分割方案，仍須乙○○、丙○○將分得之
    建地部分與甲○○合併使用，甲○○分得之土地才能完整使
    用，如此，徒使當事人間之法律關係趨於複雜，如果採農、
    建地合併分割之方式即可解決甲○○之難題，符合兩造之利
    益。(二)若依甲○○、乙○○、丁○○（含丙○○）等於本審
    主張之分割方案，戊○○分配到之部分臨路面寬僅10.92 公
    尺，惟戊○○現有建物臨路部分即有10.65 公尺寬，則依此
    分割後，戊○○屋後之土地可與公路聯絡之寬度僅約0.27公
    尺（10.92-10.65=0.27）尚不足以容「行人」通行，遑論以
    「汽車」通行之衡量標準，自屬有通行上之困難以致不能為
    通常之使用而為袋地，而須對乙○○分配之鄰地另行主張民
    法第787 條之袋地通行權，以通行乙○○所分配之土地，致
    法律關係趨於複雜，故其等所主張之分割方案並不適當。(三)
    戊○○在臨路1121、1123農地之應有部分均為3 分之1 ，而
    丁○○、乙○○在1121、1123號農地應有部分均為9 分之2
    ，均小於戊○○，而戊○○與丁○○、乙○○三人在不臨路
    之11 17 號農地應有部分均相同，故三筆土地若不合併分割
    ，戊○○所分得之臨路部分寬度應大於丁○○、乙○○，然
    因三筆地合併分割之結果，甲○○、丁○○、乙○○主張各
    分得部分土地臨路之寬度應大致依各人應有部分面積為準，
    而主張分割後各人臨路部分寬度差不多，如此，對戊○○並
    不公平，故分割後各人臨路之寬度應依本造所提出之分割方
    案所標示之寬度較合理。(三)如甲○○等人不同意農地、建地
    合併分割，則就1119地號建地部分己○○希望足額受分配，
    即依其應有部分分配附圖F5-4，面積61.52 平方公尺，而不
    同意任何金錢補償，而就農地合併分割，其臨路面寬請依臨
    路土地之應有部分比例分配臨路面寬，即戊○○分配之臨路
    面寬為14公尺，甲○○、乙○○、丁○○（含丙○○）均分
    為3 等份，即均為9.33公尺，面積依兩造應有部分比例分配
    。(五)分割後土地價值變動，戊○○所分配之土地應受補償，
    如甲○○、乙○○、丁○○不願給付補償金，請求以多分配
    相當價值之土地為補償。
六、原審判決將上開4 筆土地合併分割，其分割方法為「如原審
    判決附圖E 所示：編號E1、E1-1所示部分（面積各為1212.
    01、123.06平方公尺，合計1335.07 平方公尺）分歸甲○○
    所有；編號E2、E2-1所示部分（面積各為1203.38 、131.69
    平方公尺，合計1335.07 平方公尺）分歸乙○○所有；編號
    E3、E3-1所示之部分（面積分別為1195.74 、139.33 平 方
    公尺，合計1335.0 7平方公尺），則以丙○○占1376分之41
    應有部分、丁○○占1376分之1335應有部分之比例，維持共
    有；編號E4、E4-1、E4-2所示之部分（面積分別為997.56、
    32.96 、334.46平方公尺，合計1364.98 平方公尺）分歸戊
    ○○所有；編號E5所示之部分（面積為61.52 平方公尺）分
    歸己○○所有。而駁回之甲○○有關請求協同辦理分割登及
    請求將坐落其分得之土地之地上物拆除，並將土地交付之請
    求（甲○○就此敗訴部分並未聲明不服，故此部分已確定）
    。甲○○與戊○○、己○○各就原審所為判決分割方法聲明
    不服，請求將原判決關於分割方法部分廢棄，改為如其上開
    陳述所主張之分割方案；乙○○、丁○○及丙○○亦請求判
    決如其上開陳述所主張之分割方案。
七、按除因物之使用目的不能分割或契約定有不可分割之期限者
    外，共有人得隨時請求分割共有物；共有物之分割，依共有
    人協議之方法行之，分割之方法不能協議者，法院得依任何
    共有人之聲請，以原物分配於各共有人，民法第823 條第1
    項、第824 條第1 項及第2 項第1 款分別定有明文。又依農
    業發展條例第16條第1 項第4 款規定，本條例民國89年1 月
    4 日修正施行前之共有耕地，得分割為單獨所有，不受每宗
    耕地分割後每人所有面積須達0.25公頃之限制；依第2 項規
    定，前項第4 款所定共有耕地，辦理分割為單獨所有者，應
    先取得共有人之協議或法院確定判決，其分割後之宗數，不
    得超過共有人人數。經查：
  (一)甲○○主張系爭土地為兩造所共有，各共有人應有部分，依
    附表(一)所示，兩造亦無不予分割之約定，業據提出土地登記
    謄本為證，且為兩造所未爭執，堪信為實在。
  (二)兩造共有之系爭1117、1121、1123地號等農牧用地（地目：
    旱），最初由兩造之父謝水東、謝水五兩兄弟共有，應有部
    分各2 分之1 。謝水東死亡後，其應有部分由戊○○、訴外
    人謝金榮繼承，應有部分各4 分之1 ；謝水五死亡後，其應
    有部分由甲○○、乙○○、丁○○繼承，應有部分各6 分之
    1 ，均於89年1 月4 日前即已取得共有之土地，嗣謝金榮之
    應有部分遭拍賣，經其他共有人比例行使優先承買權或拍定
    ，取得其應有部分，而以附表所示之比例維持共有，有卷附
    之土地登記謄本可稽，且為兩造所不爭執，即無共有人以外
    之人買受取得謝金榮之應有部分，並未增加共有人之人數，
    則系爭3 筆旱地如經分割，就兩造於89年1 月4 日以後拍定
    取得應有部分之土地，自無違反上開農業發展條例規定為防
    止農地細分之立法意旨，且按共有人之人數分割為4 筆，亦
    無違反不得逾共有人人數之規定，即無農業發展條例第16條
    不得分割之情形。
  (三)兩造共有之4 筆土地，依其使用目的無不能分割之情事，且
    兩造間亦未定有不可分割之期限，共有人間既不能就分割方
    法達成協議，則共有人甲○○請求裁判分割，核屬有據，應
    予准許。
八、次按共有人相同之數不動產，除法令另有規定外，共有人得
    請求合併分割。又共有人部分相同之相鄰數不動產，各該不
    動產均具應有部分之共有人，經各不動產應有部分過半數共
    有人之同意，得適用前項規定，請求合併分割，民法第824
    條第5項、第6項定有明文。
    查本件1117、1121、1123地號3 筆旱地，共有人均為甲○○
    、乙○○、丁○○、戊○○四人，甲○○、乙○○、丁○○
    三人請求合併分割，戊○○亦請求合併分割，且合併分割有
    利於土地之整體使用，提高其經濟效用，自應予准許。至11
    19地號建地部分，己○○、戊○○雖請求與3 筆旱地合併分
    割，惟己○○在上開3 筆旱地，並無應有部分，且其餘共有
    人（應有部分過半數）均不同此合併分割，依上開法條規定
    ，己○○、戊○○請求將1119地號建地與3 筆旱地合併分割
    ，自不能准許，故1119地號土地仍應單獨分割。
九、關於1117、1121、1123地號旱地合併分割部分：
  (一)就1117、1121及1123號旱地之合併分割方案，本院審酌F1（
    連同F5-2部分）土地上現有甲○○、丙○○及訴外人謝豐源
    3 人共有之建物（門牌中山路30之1 號），並經甲○○陳明
    該建物由其居住使用中，不同意拆除，且該建物為鋼混凝土
    建築，仍有相當之經濟價值，不宜拆除；F4-1、F4-2、F4等
    土地上，現有戊○○配偶己○○所有三層樓鋼筋混凝土建物
    （門牌中山路28號），及有戊○○胞弟謝金榮所建造之三層
    樓鋼筋混凝土建物（門牌中山路28之1 號），有相當之經濟
    價值，不宜拆除，，戊○○並表示願受該基地所在土地之分
    配，其餘位於F3及F3- 1 土地上之1 樓鐵皮屋則為謝金榮所
    有，目前無人使用，無保留之經濟價值；位於1117地號土地
    上之一層樓磚造古厝，為兩造共有，於40年間建造，已經老
    舊，甲○○、丁○○、乙○○並同意拆除，且該古厝坐落之
    南側2 分之1 基地，如分配予戊○○，其分配之地形將不完
    整，且戊○○嗣後亦不再主張分配該部分之基地，及其餘建
    物或位於兩造各自依附圖F 方案受分配之土地上，或已無保
    留之經濟價值，有原審之勘驗筆錄、現場圖、地政事務所人
    員會同勘測之地上物複丈成果圖等可稽（見一審卷90至95頁
    、101 至103 頁），認以將F1、F1-1分配予甲○○；F4-1、
    F4-2、F4分配予戊○○為宜，又丁○○表示願受分配F2、F2
    -1土地乙○○表示願受分配F3、F3-1土地，其餘共有人甲○
    ○、戊○○對四人如此由北而南順序之分配亦均不爭執。
  (二)戊○○雖主張，如依附圖F 所示之方案分割，其分配到之土
    地臨路部分面寬僅10.92 公尺（實為10.94 公尺），惟其自
    有之建物即門牌號碼中山路28及28之1 號建物臨路，寬度即
    有10.65 公尺寬，故依分配結果，其建物後方之土地因受自
    有建物阻隔而變成難以通行到中山路之袋地，且伊於有臨路
    之1121、1123地號土地，應有部分較大，故合併分割後，伊
    分配到之臨路部分面寬亦應較大，而不應依合併後各人應有
    部分面積來決定分後臨路土地之寬度，故伊受配土地臨路寬
    度至少應有14公尺，如此，扣掉建物之阻隔，伊尚有3 至4
    公尺之寬度可供通行云云。
    惟系爭3 筆旱地既經合併分割，各共有人應享有同等臨路面
    寬以通行既有道路之利益，故其臨路面寬宜按合併後各共有
    人應有部分比例計算應受分配之寬度，戊○○受分配之F4-1
    、F4-2、F4部分土地按其就三筆旱地合併後之應有部分面積
    比例計算，大致如附圖F 所示臨路面寬，且就其分配之土地
    而言，既臨接馬路，即無袋地之情形，自不能因其在臨路之
    土地已建有房屋而認其分割之土地屬於袋地，且其房屋有後
    門可供出入（有本院勘驗筆錄可稽）或可依其自身之需要改
    建房門以供出入，其要求於自有房屋之寬度外另受分配較大
    之面寬，對其他人並不公平，故非可採。
  (三)戊○○另主張其受F4-1、F4-2、F4部分之分配，價值顯低共
    有物分割前應有部分之價值，應就分割後與其他共有人土地
    價值之差價部分受補償等語。經查，本院前審就系爭3 筆旱
    地依附圖E 之分割方案，送請高雄市不動產估價師公會，就
    其分割前後共有人所有土地價值之變動、是否應互相找補及
    其金額為鑑定，經鑑估單位考量分割前系爭土地1121地號係
    單面臨路、臨路面寬較佳、地形近長方形，面積大小適中，
    與臨近住宅區之條件及行情相近；1123地號單面臨路，惟臨
    路面積較窄，地形較不規則，利用性較差；1117地號未臨路
    ，地形近梯形，面積較大，並採取價格比較法，參考臨近地
    區與系爭土地條件相近之案例，依百分率調整法，推估分割
    前1117地號土地之單價為每平方公尺2142元；1121地號土地
    每平方公尺7816元；1123地號土地每平方公尺3154元，並推
    估分割後E2、E2之1 地號每平方公尺3288元，而以之為基準
    ，考量地形、臨路、面寬等因素，評估E1、E1-1土地每平方
    公尺2979元；E3、E3-1土地每平方公尺3288元；E4、E4-1、
    E4-2土地每平方公尺3103元。再依上開單價，計算兩造分割
    前後應有部分土地價格應有增值及實際增值之差額，為應互
    相找補之金額，即戊○○受分配之土地，應受補償差額為27
    萬3320元；甲○○應受補償之差額為17萬0468元，而應由丁
    ○○、乙○○支出補償之金額均為22萬1894元，即丁○○、
    甲○○應各補償戊○○13萬6660元、補償甲○○8 萬5234元
    ，有鑑定報告足憑。查戊○○於分割前，就價值較低之1117
    地號土地之應有部分，與其他共有人相同，均為4 分之1 ，
    就價值較高之1121及1123地號土地應有部分則均為3 分之1
    ，高於其他共有人之9 分之2 ，而於合併分割後，以價值較
    高之土地與價值較低之土地互為交換，顯然受有價值之減損
    ，及分割方案為顧及臨路面寬之公平性，致其分受之地形呈
    前窄後寬之梯形狀，不如其他共有人分受之3 筆土地為長方
    形之利於使用；甲○○分受之土地，則僅有3 公尺臨路部分
    之面寬，及其因此分配方式，可維持分受土地地形之完整，
    並依其意見分配其應有之臨路面寬予其兄姊丁○○、乙○○
    ，亦使丁○○、乙○○2 人分受之土地地形完整等事實，認
    戊○○所分受之F4、F4-1、F4-2土地及甲○○分受之F1、F1
    -1土地，其價值確低於其他共有人，及鑑定機關之鑑估方式
    合於上開基礎事實，依其鑑估方法並無不合理之處，而屬可
    採。至於甲○○、丁○○、乙○○等人爭執未於鑑定機關勘
    查現場時在場，既不影響鑑估原則，尚難據此指摘鑑價結果
    偏頗。又其指摘比較標的不在臨近地區、計算數字有誤等，
    實係誤會鑑定機關選取之標的乃以交通運輸、自然條件、公
    共設施等條件與勘估標的相近等為依據（參見鑑定報告所列
    舉之比較明細），及鑑定機關計算方式不同之原因（如共有
    物分割明細就1121地號各共有人分割前價值之計算，係先計
    算總值，再依應有部分3 分之1 算得戊○○分割前之總值為
    791969），均不影響鑑估結果。從而，應認系爭3 筆旱地分
    割後，就其分割前後價值之差異，應由丁○○、乙○○各補
    償戊○○13萬6660元、各補償甲○○8 萬5234元。
十、關於1119地號建地單獨分割部分：
    就1119地號建地之分割，共有人甲○○、乙○○、丙○○、
    謝金段均表示不同意受分配附圖F 所示F5-1之位置。查本件
    1119地號土地係屬乙種建地，其深度不足8 公尺，依高雄縣
    畸零地使用自治條例第2 、3 、6 條之規定應屬畸零地，無
    論F5-1、F5-4土地均不敷單獨建築使用，而乙○○、丙○○
    均表示日後願將其等在1119地號土地分得之部分供甲○○使
    用，若將F5-4分配予己○○，將使甲○○分得之F1土地面向
    道路部分遭到阻擋而未面臨道路，致甲○○分得之土地整體
    變得不規則，不利於土地之開發利用，若將F5-1土地分給己
    ○○對己○○而言，其為畸零地而不足供建築使用之結果並
    無不同，但對甲○○分得之部分影響巨大，即在己○○分得
    F5-1，而將F5-2、F5-3、F5-4部分依序分歸謝有速、丙○○
    、乙○○取得，己○○分配不足部分則以金錢補償之情形下
    ，甲○○分得之土地也能發揮最大之經濟效用，而己○○如
    分得F5-1部分可與同段之1007地號土地合併使用或買賣，並
    就不足部分先獲得金錢補償，對己○○並無不利，故本院認
    關於1119地號之分割以將F5-1分給己○○，F5-2、F5-3、F5
    -4依序分給甲○○、丙○○、乙○○最適當，基此分配結果
    ，己○○不足16.66 平方公尺，丙○○不足10.55 平方公尺
    ，而甲○○增加6.71平方公尺，乙○○增加20.50 平方公尺
    （地政事務所誤算為20.55 平方公尺，此將使分割後面積增
    加者增加之面積總和大於減少者減少之面積總和0.05公尺）
    ，經本院囑託高雄市不動產估價師公會鑑定結果1119地號土
    地每平方公尺市價為1 萬1181元（即一坪3 萬6962元），有
    鑑定報告書可稽，甲○○、乙○○、丙○○均同意此價格互
    為找補，己○○雖認為此價格偏低云云，惟查1119地號土地
    98年之公告現值每平方公尺為6100元（見鑑定報告所附之謄
    本），且其地形寬扁，深度不足，若要建築房屋深度不足，
    難以有效使用，鑑定報告並參考附近土地之價格，及道鄰地
    區發展之情形等情而做成上述鑑定之結論，尚難認有偏低之
    情形。基此，以每平方公尺1 萬1181元計算結果，己○○減
    少18萬6275元（元以下四捨五入），丙○○減少11萬79 60
    元，甲○○增加7 萬5025元，乙○○增加22萬9210元，是自
    應由甲○○、乙○○按上開增加之價值分別補償己○○、丙
    ○○，其計算方法為：由各義務人按各權利人應得金額占權
    利總金額之比率分別給付各權利人，依此計算結果，甲○○
    應給付己○○4 萬5936元（75025 186275/304235=4593 6
    ）乙○○應給付己○○14萬0339元（229210186275/304
    235=140339）甲○○應給付丙○○2 萬9089（75025 1179
    60/304235=29089 ）乙○○應給付丙○○8 萬8871元（2292
    10117960/304235=88871 ）。
、綜上所述，本院所採分割方法與原審不同，兩造上訴意旨均
    求予就原審此部分廢棄改判，為有理由，自應由本院將原判
    決此部分廢棄改判如主文所示。
十二、兩造其餘攻擊防禦方法與判決之結果不生影響，爰不予論述
    ，併此明。
十三、據上論結，本件兩造上訴均有理由，依民事訴訟法第450 條
    、第80條之1，判決如主文。
中    華    民    國    99    年    4     月    14    日
                              民事第四庭
                                  審判長法官  蔡文貴
                                  法      官  謝靜雯
                                  法      官  黃科瑜
以上正本證明與原本無異。
如對本判決上訴，須於判決送達後20日內向本院提出上訴狀，其
未表明上訴理由者，應於上訴後20日內向本院提出上訴理由書（
均須按他造當事人之人數附繕本）。上訴時應提出委任律師或具
有律師資格之人之委任狀，並依附註條文規定辦理。
中    華    民    國    99    年    4     月    19    日
                                  書  記  官  彭筱瑗
附註：
民事訴訟法第466條之1：
對於第二審判決上訴，上訴人應委任律師為訴訟代理人，但上訴
人或其法定代理人具有律師資格者，不在此限。
上訴人之配偶、三親等內之血親、二親等內之姻親，或上訴人為
法人、中央或地方機關時，其所屬專任人員具有律師資格並經法
院認為適當者，亦得為第三審訴訟代理人。第1 項但書及第2 項
情形，應於提起上訴或委任時釋明之。
附表(一)
┌──────┬───┬──────┬────┬───┬───┬──────┐
│附表‧編號  │  １  │     ×     │   ２   │  ３  │  ４  │     ×     │
├──────┼───┼──────┼────┼───┼───┼──────┤
│地號與地目  │1119建│各共有人應分│ 1117旱 │1121旱│1123旱│各共有人應分│
├──────┼───┤得面積之總計┼────┼───┼───┤得面積之總計│
│面積（㎡）  │184.58│   （㎡）   │4,608.69│303.98│334.46│   （㎡）   │
├─┬────┼───┼──────┼────┼───┼───┼──────┤
│共│        │      │            │        │      │      │1294.05     │
│  │甲○○  │9分之2│41.02       │4分之1  │9分之2│9分之2│同意旱地面積│
│有│        │      │            │        │      │      │合併分割    │
│  ├────┼───┼──────┼────┼───┼───┼──────┤
│情│        │      │            │        │      │      │1294.05     │
│  │乙○○  │9分之2│41.02       │4分之1  │9分之2│9分之2│同意旱地面積│
│形│        │      │            │        │      │      │合併分割    │
││├────┼───┼──────┼────┼───┼───┼──────┤
│││丙○○  │9分之2│41.02       │×      │×    │×    │1294.05     │
│應├────┼───┼──────┼────┼───┼───┤同意旱地面積│
│  │丁○○  │×    │x           │4分之1  │9分之2│9分之2│合併分割    │
│  │        │      │            │        │      │      │            │
│有├────┼───┼──────┼────┼───┼───┼──────┤
│  │己○○  │3 分之│61.52       │×      │×    │×    │61.52       │
│部│        │1     │            │        │      │      │            │
│  ├────┼───┼──────┼────┼───┼───┼──────┤
│分│戊○○  │×    │            │4分之1  │3分之1│3分之1│1364.98     │
└─┴────┴───┴──────┴────┴───┴───┴──────┘

司法院資訊處製作；財團法人民間司法改革基金會備份。
